Minutes et répertoires du notaire François CRESPIN, 9 janvier 1643 - 14 juin 1651 (étude XXXVI)
Archives nationales
- Minutes de François CRESPIN, 9 janvier 1643 - 1651; MC/ET/XXXVI/175 - MC/ET/XXXVI/185
  - Minutes. 1643, 9 mars - 10 décembre, 9 mars - 10 décembre 1643; MC/ET/XXXVI/176
    - JOLLY, Nicolas - Vivant Notaire § Inventaire des Répertoires et registres indiquant la pratique de feu Nicolas JOLLY et qui sont en la possession de maître Jacques Laisni, notaire., août 1643; MC/ET/XXXVI/176
  - Minutes. 1644, janvier - juin, janvier - juin 1644; MC/ET/XXXVI/177; registre
    - BLACKAL Georges écuyer, jure du Corps du roi d'Angleterre § Association, 10 janvier 1644; MC/ET/XXXVI/177
      acte de société
    - ECUYER, juré du Corps du roi d'Angleterre BLACKAL Georges § Association, 20 janvier 1644; MC/ET/XXXVI/177
    - TAPISSIER du Roi en cuir BOUDET Jehan § Association, 20 janvier 1644; MC/ET/XXXVI/177
    - BOUDET (Jehan) Tapissier du Roy en cuir demeurant à Compiègne § Association de. .. avec Georges Blackal, écuyer juré du Corps du roi d'Angleterre., 20 janvier 1644; MC/ET/XXXVI/177
      Boudet, Jehan
    - CUISINIER MALLE Louis § Acte de mariage, 24 janvier 1644; MC/ET/XXXVI/177
    - MALCE, Louis Cuisinier, demeurant rue de Croy, paroisse Saint-Médéric. § Acte de mariage de Louis MALCE avec Elizabeth Vautier, demeurant rue Aubry Boucher, paroisse Saint-Leu Saint-Gilles., 24 janvier 1644; MC/ET/XXXVI/177
    - CAURAULIER, Gilles Escuyer de cuisine ordinaire des Ambassadeurs de Savoie et bourgeois de Paris, demeurant rue des Deux-Pottas, paroisse Saint-Sauveur § Acte de mariage de Gilles CAURAULIER avec Marie Templier, veuve de feu Nicolas Lucas, maître frippier, demeurant rue du Bout-du-Monde, paroisse Saint-Eustache., 31 janvier 1644; MC/ET/XXXVI/177
    - SAUVELLE Alexandre maître passementier boubonnier demeurant rue de la Cossonnerie § Contrat de mariage de Alexandre SAUVELLE avec Elisabeth Clereau, 2 février 1644; MC/ET/XXXVI/177
    - PASSEMENTIER - boutonnier SAUVELLE Alexandre § Contrat de mariage, 2 février 1644; MC/ET/XXXVI/177
    - COUILLARD (Louis); COUILLARD (Yvon), père et fils), Maître Charpentier - demeurant rue des § Mémoire des ouvrages de Charpenterie pour une maison sise rue du Chantier, 19 février 1644; MC/ET/XXXVI/177
      Couillard, Louis; Couillard, Yvon
    - CHARPENTIERS COUILLARD Louis et Yon § Mémoire des ouvrages de charpenterie, 19 février 1644; MC/ET/XXXVI/177
    - MAHY (Nicolas) Compagnon menuisier demeurant rue des paroisse Saint-Nicolas-des-Champs § Acte de mariage de ... et de Jeanne Millet, servante, demeurant rue Flippot, paroisse Saint-Nicolas des Champs, 29 mars 1644; MC/ET/XXXVI/177
      contrat de mariage; Mahy, Nicolas
    - COY Dominique, Maître Tailleur d'habits demeurant faubourg Saint-Germain, rue Neuve Saint-Benoît § Contrat de mariage de Dominique COY avec Nicolle JACOB, fille de feu Jacques Jacob, Maître passementier à Troyes, et Jeanne PINART, demeurant à Paris, rue Saint-Denys, paroisse Saint-Leu - Saint-Gilles, 31 mars 1644; MC/ET/XXXVI/177
    - TAILLEUR d'habits, maître COY Dominique § Contrat de mariage, 31 mars 1644; MC/ET/XXXVI/177
    - LONGUEVILLE, duc de § Nomination d'arbitre au sujet du différent opposant les chanoines de Saint-Hil. devant de Gournay, à l'Archevêque du Rouen., 1er avril 1644; MC/ET/XXXVI/177
    - CODERE, Aron - Enispédade de la compagnie de M. de Langlade au Régiment des Gardes du Roi, fils de feu Pierre CODERE, capitaine et de feu demoiselle de la BARTHOUILLE. § Contrat de mariage de Aron CODERE et d'Anne du BOIS, fille majeure de feu Jean du Bois, marchand, et de Germain BOULLE., 10 avril 1644; MC/ET/XXXVI/177
    - PAULMIER maître LE MOYNE Pierre § Contrat de mariage, 10 avril 1644; MC/ET/XXXVI/177
    - LE MOYNE, Pierre Maître Paulmier à Paris demeurant rue du Boulloy, paroisse Saint-Eustache, fils de Thomas LEMOYNE, Maître Paulmier § Contrat de mariage de Pierre LE MOYNE avec Marie THOUJET fille majeur de feu Denys THOUJET, Marchand, et de Suzanne PELNÉ, demeurant avec des Lombards, 10 avril 1644; MC/ET/XXXVI/177
    - EMSPEDADE CODERE Aron § Contrat de mariage, 10 avril 1644; MC/ET/XXXVI/177
    - AGENT d'AFFAIRES MAILLOT Jean § Inventaire après décès, 12 avril 1644; MC/ET/XXXVI/177
    - MAILLOT Jean Agent des Affaires de Monseigneur l'Evêque de Metz - demeurant en l'hôtel dudit évêque § Inventaire après décès de Jean MAILLOT, 12 avril 1644; MC/ET/XXXVI/177; fol. 5
    - CHUPPIN Robert maître charpentier sur la chaussée du faubourg Saint-Antoine § Quittance de travaux par Robert CHUPPIN, à Jacques Lainé, 27 avril 1644; MC/ET/XXXVI/177
    - MAUZAN (Jean) maître menuisier et menuisier ordinaire des bâtiments du roi. dt rue Chajon. § Quittance de travaux par. .. à Jacques Laisne receveur et payeur des rentes sur le sel., 27 avril 1644; MC/ET/XXXVI/177
      quittance; Mauzan, Jean
    - PARMANTIER, Martial - Marchand Joallier demeurant à Paris rue de l'Arbre sec § Quittance par Anne la Cannes, f. de PARMANTIER Martial, 28 avril 1644; MC/ET/XXXVI/177
    - JOALLIER marchand PARMANTIER Martial § quittance, 28 avril 1644; MC/ET/XXXVI/177
      quittance; Parmantial, Martial
    - CORROYEUR Caudroyeur, maître GIRARD Thomas § Contrat de mariage, 1er mai 1644; MC/ET/XXXVI/177
    - GIRARD, Thomas Maître Corroyeur hongroyeur demeurant au Fbg Saint-Germain, rue des Mauvais Garçons, Paroisse Saint-Sulpice § Contrat de Mariage de Thomas GIRARD avec Antoinette BIVARD, fille de Firmin BIVARD, Maître Ecrivain Juré, demeurant rue Saint-Honoré, Paroisse Saint-Eustache, et de feu Anne JOBET, 1er mai 1644; MC/ET/XXXVI/177
      contrat de mariage; Girard, Thomas
    - Testament d'Agnès Mazuel 'allant et venant par les rues pour ses affaires', portant élection de sépulture au cimetière des Innocents où sont enterrés son mari et ses enfants. Legs à François, Agnès et Marie Rozon, ses petits-enfants, d'une somme de 10.000 livres confiée jusqu'à leur majorité à Nicolas Pocquelin. Choix de Jean II Pocquelin, tapissier du roi et de Nicolas Pocquelin, comme exécuteurs testamentaires., 13 mai 1644; MC/ET/XXXVI/177
      Madeleine Jurgens et Elisabeth Maxfield-Miller, Cent ans de recherches sur Molière, sur sa famille et sur les comédiens de sa troupe, Paris, Archives nationales, 1963, p. 609 (instrument de recherche imprimé dématérialisé, certaines notices sont plus détaillées dans la version intégrale accessible en ligne par la rubrique 'Autres instruments de recherche', voir contexte dans le Plan d’orientation général - Notaires de Paris, guides thématiques du Minutier).
      Date de révision: 2011
      Date de création de la notice: 2009
      Madeleine Jurgens et Elisabeth Maxfield-Miller, Cent ans de recherches sur Molière, sur sa famille et sur les comédiens de sa troupe, Paris, Archives nationales, 1963, IV-860 p.
    - MAZUEL (Agnès) § Testament d'Agnès MAZUEL, 13 mai 1644; MC/ET/XXXVI/177
      testament; Mazuel, Agnès
    - MESSIER (Nicolas) Juré du Roi ès oeuvres de Maçonnerie, demeurant rue de Richelieu, paroisse Saint-Roch § Quittance de maçonnerie pour deux maisons sises rue Chappon appartenant aux Dames religieuses de l'hôpital Sainte-Catherine., 28 mai 1644; MC/ET/XXXVI/177
      quittance; Messier, Nicolas
    - MAÇONNERIE, juré du roi es œuvres de. .. MESSIER Nicolas § Quittance, 28 mai 1644; MC/ET/XXXVI/177
    - LONGUEVILLE (duc de) demeurant en son hôtel, rue des Poullies, paroisse Saint-Germain-l'Auxerrois. § Procuration en blanc, 2 juin 1644; MC/ET/XXXVI/177
      procuration; Longueville, duc de
    - BEAUGRENET, Jehan Cocher de la Présidente de Lamoignon demeurant en Aubry le Boucher, paroisse Saint-Leu Saint-Gilles. § Contrat de mariage de Jehan BEAUGRENET avec Catherine de Noud, servante de ladite Présidente 3 signatures 'Lamoignon' - 1 signature 'Poquelin' (non mentionné dans l'acte), 30 juin 1644; MC/ET/XXXVI/177
    - COCHER BEAUGRENET Jean § Contrat de mariage, 30 juin 1644; MC/ET/XXXVI/177
  - Minutes. 1644, juillet - décembre, juillet - décembre 1644; MC/ET/XXXVI/178; registre
    Manque(s) constaté(s) dans cet article:
    Les cinq premier feuillets manquent.
    - BARBA, Charles Compagnon tailleur à Paris § Contrat de mariage entre Charles BARBA et Geneviève Perain., 7 juillet 1644; MC/ET/XXXVI/178
    - TAILLEUR compagnon BARBA Charles § Contrat de mariage, 7 juillet 1644; MC/ET/XXXVI/178
    - CHARRON à Paris DENEUR François § Contrat de mariage, 12 juillet 1644; MC/ET/XXXVI/178
    - DENEUR, François Charron à Paris § Contrat de mariage entre François DENEUR et Anne Bénard., 12 juillet 1644; MC/ET/XXXVI/178
    - MORISSE (Louis) Marchand orfèvre à Paris demeurant Place Maubert § Compromis, 25 juillet 1644; MC/ET/XXXVI/178
      Morisse, Louis
    - ORFÈVRE marchand MORISSE Louis § Compromis, 25 juillet 1644; MC/ET/XXXVI/178
    - DE LA HAYE (Nicolas) Marchand orfèvre à Paris. § Compromis, 25 juillet 1644; MC/ET/XXXVI/178
      La Haye, Nicolas
    - Obligation concernant René Guérineau, marchand de taille douce., 11 août 1644; MC/ET/XXXVI/178
      obligation; Guérineau, René; commerçant
    - TAILLE DOUCE marchand GUERINEAU René § Obligation, 11 août 1644; MC/ET/XXXVI/178
      obligation; Guerineau, René
    - GUERINEAU René Marchand de taille-douce - demeurant rue Saint-Honoré, à l'enseigne de Pressoir d'or. § Obligation, 11 août 1644; MC/ET/XXXVI/178
    - TAILLEUR de pierre HURE Pierre § Bail, 13 août 1644; MC/ET/XXXVI/178
    - HURÉ (Pierre) Tailleur de pierre à Paris demeurant rue des Petits Carreaux § Bail, 13 août 1644; MC/ET/XXXVI/178
      bail; Huré, Pierre
    - MARESCHAL (Noël) Maçon - demeurant rue au Maire § Transaction, 27 août 1644; MC/ET/XXXVI/178
      accord; Mareschal, Noël
    - MAÇON MARESCHAL Noël § Transaction, 27 août 1644; MC/ET/XXXVI/178
    - DEBAUVE (Claude) Maître Menuisier - demeurant rue du Cigne - § Mise en apprentissage chez. .. de David Fary, 28 août 1644; MC/ET/XXXVI/178
      contrat d'apprentissage; Debauve, Claude
    - MENUISIER, apprentissage, DEBAUVE Claude § Mise en apprentissage, 28 août 1644; MC/ET/XXXVI/178
    - DURAND (Jacques) Maître Potier d'étain demeurant rue Saint-Antoine § Constitution, 1er septembre 1644; MC/ET/XXXVI/178
      Durand, Jacques
    - POTIER d'ETAIN DURAND Jacques § Constitution, 1er septembre 1644; MC/ET/XXXVI/178
      constitution de rente; potier
    - MARESCHAL (Noël) Tailleur de Pierre - demeurant rue au Maire § Vente de maison à Pierre Chaunier., 3 septembre 1644; MC/ET/XXXVI/178
      acte de vente; Mareschal, Noël
    - TAILLEUR de pierre MARESCHAL noël § Vente de maison, 3 septembre 1644; MC/ET/XXXVI/178
    - DURAND (Jacques) Maître potier d'étain demeurant rue Saint-Antoine § Quittance, 9 septembre 1644; MC/ET/XXXVI/178
      quittance; Durand, Jacques
    - POTIER d'ETAIN DURAND Jacques § Quittance, 9 septembre 1644; MC/ET/XXXVI/178
      quittance; potier
    - ORLÉANS (Henry d') duc de Longueville § Lettre de provision du prieuré d'Etrépagny pour Anne de Longuerne. Hôpital ou Hôtel-Dieu, 13 septembre 1644; MC/ET/XXXVI/178
    - MALFIN, Jean, tailleur d'habits de la Reine demeurant rue Frementeau § Contrat de mariage entre Jean MALFIN et Hélène Le Clerc, veuve de Charles Bourbon., 14 septembre 1644; MC/ET/XXXVI/178
    - TAILLEUR d'habits MALFIN Jean § Contrat de mariage, 14 septembre 1644; MC/ET/XXXVI/178
    - Apprentissage chez Raoulin Hamonnyer, enlumineur en taille douce., 11 octobre 1644; MC/ET/XXXVI/178
      contrat d'apprentissage; Hamonier, Raoulin; dessinateur
    - MAÇON jurés du roi en l'office de maçonneries § Arbitrage par. .. pour deux maisons rue Saint-Denis et rue aux Feues près les fontaines des Innocents, 20 octobre 1644; MC/ET/XXXVI/178
    - HAMONIER (Rolain) Maître enlumineur en taille-douce d/t/, rue de la Ferronnerie § Mise en apprentissage chez. .. de Marc Antoine Journé, 21 octobre 1644; MC/ET/XXXVI/178
    - ENLUMINEUR en taille douce, apprentissage HAMONIER Rolain § Mise en apprentissage, 21 octobre 1644; MC/ET/XXXVI/178
    - DELAISTRE Nicolas échevin de la ville de Paris, et dame Jeanne SIMON, sa femme § Inventaire après décès, 4 novembre 1644; MC/ET/XXXVI/178; 23 fol.
    - ECHEVIN de la ville de Paris DELAISTRE Nicolas § Inventaire après décès, 4 novembre 1644; MC/ET/XXXVI/178; 23 Fol.
    - DUCHESNE (Jean) Tailleur de pierre + § Mise en allouée de sa fille., 16 novembre 1644; MC/ET/XXXVI/178
      Duchesne, Jean
    - TAILLEUR de pierre DUCHESNE Jean § mise en allouée de sa fille, 16 novembre 1644; MC/ET/XXXVI/178
    - Constitution par François Guerreau, notaire au Châtelet, demeurant rue Saint-Honoré, à Suzanne Guerreau, sa sœur, de 100 l. de rente annuelle., 19 novembre 1644; MC/ET/XXXVI/178
      constitution de rente; Saint-Honoré (rue); Guerreau, François; Guerreau, Suzanne; notaire
    - PRÉVOST (Jean) Maistre Emailleur demeurant rue d'Arnétal § Apprentissage, 24 novembre 1644; MC/ET/XXXVI/178
      contrat d'apprentissage; Prévost, Jean
    - EMAILLEUR apprentissage PREVOST Jean § Apprentissage, 24 novembre 1644; MC/ET/XXXVI/178
      contrat d'apprentissage; Prevost, Jean
    - PRÉVOST (Jean) Maistre Emailleur - demeurant rue d'Arnetal § Convention au sujet d'un apprentissage, 1er décembre 1644; MC/ET/XXXVI/178
    - EMAILLEUR PREVOST Jean § Convention, 1er décembre 1644; MC/ET/XXXVI/178
      Prevost, Jean
    - ORLEANS (Henri d') duc de LONGUEVILLE § Nomination par Henri d'ORLEANS de Maistu Jacques Naulet comme son procureur irrévocable., 6 décembre 1644; MC/ET/XXXVI/178
      Orléans, Henri d'
    - HUART (Philippe) Marchand de Taille douce, demeurant rue Troussevache § Bail à. .., 13 décembre 1644; MC/ET/XXXVI/178
      bail; Huart, Philippe
    - TAILLE DOUCE marchand HUART Philippe § Bail, 13 décembre 1644; MC/ET/XXXVI/178
      bail; Huart, philippe
  - Minutes. 1645, MC/ET/XXXVI/179
    - Mariage de Marie Bauldry, fille de défunt Lubin Bauldry, marchand de blé, et de Simone Ory, remariée avec Louis Dumaitre, maître chandelier, au faubourg Saint-Marceau, et de Pierre Martin Rouday, maître savetier au faubourg Saint-Germain, demeurant Neusve-des-Fossés, près la porte Dauphine. Paul Gaillon, sculpteur à Paris, y assiste., 12 février 1645; MC/ET/XXXVI/179; Fol. 80
      contrat de mariage; Dauphine (porte); Saint-Germain (faubourg); Saint-Marcel (faubourg); Bauldry, Lubin; Bauldry, Marie; Dumaitre, Louis; Gaillon, Paul; Ory, Simone; Rouday, Pierre Martin; cirier; commerçant; bottier; sculpteur
    - AVEUGLES des Quinze-Vingts § Transport entre des AVEUGLES, 21 février 1645; MC/ET/XXXVI/179
      cession
    - HOPITAL DE SAINTE CATHERINE § Dépôts de charpenterie pr 2 corps de logis, rue Chapon appartenant aux religieuses. Yon Perrin charpentier, 22 mars 1645; MC/ET/XXXVI/179
    - HÔPITAL-SAINTE-CATHERINE § Devis pr la construction de 2 corps de logis rue Chapon, appartenant aux religieuse de HÔPITAL-SAINTE-CATHERINE par Nicolas Messier juré du roi en maçonnerie demeurant rue Richelieu, 22 mars 1645; MC/ET/XXXVI/179
    - BARBIER (Robert) serrurier demeurant rue Beaubourg § Quittance par. .. à l'Hôpital Ste Catherine pour travaux rue Chapon, 28 mars 1645; MC/ET/XXXVI/179
      quittance; Barbier, Robert
    - MENUISIER maître PARENT Antoine § quittance, 28 mars 1645; MC/ET/XXXVI/179
      quittance; Parent, Antoine
    - SERRURIER BARBIER Robert § Quittance, 28 mars 1645; MC/ET/XXXVI/179
    - PARENT (Antoine) maître menuisier § Quittance pr travaux rue Chapon par. .. à l'hôpital Ste Catherine, 28 mars 1645; MC/ET/XXXVI/179
    - CORRIAZ (Hugues) charpentier à Montfermeil § Vente par. .. d'une maison à Montfermeil à Jean Rossignol prêtre, chanoine de l'église du Saint-Sepulcre, 22 avril 1645; MC/ET/XXXVI/179
      acte de vente; Corriaz, Hugues
    - CHARPENTIER CORRIAZ Hugues § Vente, 22 avril 1645; MC/ET/XXXVI/179
    - RAVITAILLEMENT Chair et poisson § Pour la maison d'Henry d'Orléans, duc de Longueville, 23 avril 1645; MC/ET/XXXVI/179
      Longueville, Henry Orléans duc de
    - ORLÉANS (Henry d') duc de Longueville. § Marché pour la chair et le poisson de la maison du duc de Longueville par Pierre et Louis et Guillaume chevalier m/ds/ pourvoyeurs demeurant rue du Mouton et rue Saint-Sauveur, 23 avril 1645; MC/ET/XXXVI/179
      marché; Orléans, Henry d'
    - ORLÉANS (Henry d') duc de Longueville § Procuration par Henry d'ORLÉANS à Philippe Girault pour exploiter un don à lui fait par le roi de 4 livres par chaque bateau de sel vendus à Angoulême, 23 avril 1645; MC/ET/XXXVI/179
    - DOMINO (Pierre) marchand maître orfèvre demeurant à Troyes. § Apprentissage de marchand de soie pour son fils., 1er juin 1645; MC/ET/XXXVI/179
      contrat d'apprentissage; Domino, Pierre
    - ORFEVRE maître, marchand DOMINO Pierre § Apprentissage, 1er juin 1645; MC/ET/XXXVI/179
    - DUBUISSON (Jean) maître peintre demeurant rue Saint-Martin § Contrat d'apprentissage au profit de François Viel pour 5 ans, chez .., 7 juin 1645; MC/ET/XXXVI/179
      contrat d'apprentissage; Dubuisson, Jean
    - PEINTRE maître DUBUISSON Jean § Contrat d'apprentissage, 7 juin 1645; MC/ET/XXXVI/179
    - LONGUEVILLE (duc et duchesse de) § Ratification de la vente de la terre de Reine, 18 juillet 1645; MC/ET/XXXVI/179
      acte de vente; Longueville, duc et duchesse de
    - Obligation par Françoise Patroinllart, femme de Nicolas Babelon, compagnon presseur de drap, de servir Jacques de Riberolles, maître peintre à Paris., 26 juillet 1645; MC/ET/XXXVI/179; Fol.445
      obligation; Babelon, Nicolas; Patroinlart, Françoise; Riberolles, Jacques de; peintre
    - PEINTRE maître RIBEROLLES (Jacques de) § Contrat d'alloué, 26 juillet 1645; MC/ET/XXXVI/179
      Riberolles, Jacques de
    - RIBEROLLES (Jacques de) maître peintre § Contrat d'alloué chez .., 26 juillet 1645; MC/ET/XXXVI/179
    - HAMONIER (Rolain) enlumineur, demeurant rue Ferronnerie § Contrat d'Alloué de Guy de Boulonnais, chez. .. pr 3 ans, 17 septembre 1645; MC/ET/XXXVI/179
      Hamonier, Rolain
    - ENLUMINEUR HAMONIER Rolain § Contrat d'alloué, 17 septembre 1645; MC/ET/XXXVI/179
    - GAULCHER (Claude) + marchand orfèvre § Contrat d'alloué chez Marguerite Pierre, matroue à Paris, 20 septembre 1645; MC/ET/XXXVI/179
      Gaulcher, Claude
    - ORFEVRE marchand, GAUCHER Claude § Contrat d'alloué, 20 septembre 1645; MC/ET/XXXVI/179
      Gaucher, Claude
    - Vente d'une maison sise aux Porcherons, à Philippe Huart, marchand de taille douce, demeurant rue de la Poterie, paroisse Saint-Eustache, par Zacarie Lejeune, maître tissutier rubannier, demeurant rue de la Grande-Truanderie, paroise Saint-Eustache, et Jeanne Aubry, sa femme., 16 octobre 1645; MC/ET/XXXVI/179; Fol.547
      acte de vente; Grande-Truanderie (rue de la); Porcherons (chemin des); Poterie (rue de la); Aubry, Jeanne; Huart, Philippe; Lejeune, Zacarie; commerçant; tisserand
    - LAVARDE (Liénard) compagnon maçon § Contrat de mariage de. .. avec François Dubois, 29 octobre 1645; MC/ET/XXXVI/179
      contrat de mariage; Lavarde, Liénard
    - MAÇON compagnon LAVARDE Liénard § Contrat de mariage, 29 octobre 1645; MC/ET/XXXVI/179
    - PAULMIER Guillemette + § Inventaire après décès de Guillemette PAULMIER à la requête de Louis Godevier maître passementier boutonnier demeurant rue Saint-Denis, à l'enseigne de la Corne de Daem; Tableaux, 29 novembre 1645; MC/ET/XXXVI/179
    - PUGET (Jean-Baptiste de) sieur de Barbantane, Ramatuel etc. § Promesse par Jean Bourgeois, b de Paris à Jean-Baptiste de PUGET, 4 décembre 1645; MC/ET/XXXVI/179
      Puget, Jean-Baptiste de
    - MEDARD (Claude) maçon fbg Montmartre § Contrat de mariage de. .. et Anne Memon, fille de feu Jean Memon, maçon., 24 décembre 1645; MC/ET/XXXVI/179
      contrat de mariage; Medard, Claude
    - MAÇON MEDARD Claude § Contrat de mariage, 24 décembre 1645; MC/ET/XXXVI/179
  - Minutes. 1646, MC/ET/XXXVI/180
    - SAINT SEPULCHRE (Chanoines de) § Plusieurs actes, 1646; MC/ET/XXXVI/180
      Saint Sepulchre, Chanoines de
    - ARTILLERIE, contrôleur ordinaire de France GYOT Poncellet § Procuration de Poncellet GYOT et vente de meubles, 6 février 1646; MC/ET/XXXVI/180
      procuration; acte de vente
    - GYOT Poucellet contrôleur ordinaire de l'artillerie de France demeurant rue de Thorigny § Procuration Poucellet GYOT et vente de meubles., 6 février 1646; MC/ET/XXXVI/180
    - BRODEUR, bourgeois de Paris JACOB Denis § Quittance, 8 février 1646; MC/ET/XXXVI/180
      quittance; Jacob, Denis
    - JACOB (Denis) maître brodeur, b. de Paris demeurant rue Vieille Boucherie § Quittance par..., 8 février 1646; MC/ET/XXXVI/180
    - CHARPENTIER LE MERE David § Transport de droit successif, 9 février 1646; MC/ET/XXXVI/180
      transport de droits
    - LEMERE (David) charpentier au fbg Saint-Antoine § Transport de droit successif par .., 9 février 1646; MC/ET/XXXVI/180
      transport de droits; Lemere, David
    - BANQUIER apprentissage BATAILHIR Barthélemy § Contrat d'apprentissage, 10 février 1646; MC/ET/XXXVI/180
    - BATAILHIR Barthélemy banquier rue Quincampoix § Contrat d'apprentissage par Barthélemy BATAILHIR, 10 février 1646; MC/ET/XXXVI/180
    - Apprentissage chez Jean Dubuisson, maître peintre., 25 avril 1646; MC/ET/XXXVI/180
      contrat d'apprentissage; Dubuisson, Jean; peintre
    - SCULPTEUR et peintre, apprentissage LAURIER André § Contrat d'apprentissage, 25 avril 1646; MC/ET/XXXVI/180
    - SCULPTEUR et peintre apprentissage GERVAIS Jean § Contrat d'apprentissage, 25 avril 1646; MC/ET/XXXVI/180
    - SCULPTEUR et peintre, apprentissage DUCHASTEL Nicolas § Contrat d'apprentissage, 25 avril 1646; MC/ET/XXXVI/180
    - SCULPTEUR et peintre apprentissage BREQUIGNY Gérard § Contrat d'apprentissage, 25 avril 1646; MC/ET/XXXVI/180
    - PEINTRE et sculpteur, apprentissage GERVAIS Jean § Contrat d'apprentissage, 25 avril 1646; MC/ET/XXXVI/180
      contrat d'apprentissage; Gervais, Jean; peintre; sculpteur
    - PEINTRE et sculpteur, apprentissage DUCHASTEL Nicolas § Contrat d'apprentissage, 25 avril 1646; MC/ET/XXXVI/180
      contrat d'apprentissage; Duchastel, Nicolas; peintre; sculpteur
    - PEINTRE et SCULPTEUR apprentissage Bréquigny, Gérard § Contrat d'apprentissage, 25 avril 1646; MC/ET/XXXVI/180
      contrat d'apprentissage; Bréquigny, Gérard; peintre; sculpteur
    - PEINTRE et sculpteur, apprentissage LAURIER André § Contrat d'apprentissage, 25 avril 1646; MC/ET/XXXVI/180
      contrat d'apprentissage; Laurier, André; peintre; sculpteur
    - LAURIER (André) maître peintre et sculpteur § Contrat d'apprentissage, 25 avril 1646; MC/ET/XXXVI/180
      contrat d'apprentissage; Laurier, André
    - GERVAIS (Jean) maître peintre et sculpteur § Contrat d'apprentissage chez. .., 25 avril 1646; MC/ET/XXXVI/180
      contrat d'apprentissage; Gervais, Jean
    - DUCHASTEL (Nicolas) maître peintre et sculpteur § Contrat d'apprentissage .., 25 avril 1646; MC/ET/XXXVI/180
      contrat d'apprentissage; Duchastel, Nicolas
    - TEMPLEU (Joseph) lapidaire demeurant sur le quai de la Mégisserie § Contrat d'apprentissage par. .. jour son fils, 8 juin 1646; MC/ET/XXXVI/180
      contrat d'apprentissage; Templeu, Joseph
    - LAPIDAIRE apprentissage TEMPLEU Joseph § Contrat d'apprentissage, 8 juin 1646; MC/ET/XXXVI/180
    - MARCHAND et orfèvre DOMINO Pierre § Contrat d'apprentissage, 9 juin 1646; MC/ET/XXXVI/180
    - ORFÈVRE apprentissage marchand, DOMINO Pierre § Contrat d'apprentissage, 9 juin 1646; MC/ET/XXXVI/180
    - DOMINO (Pierre) marchand et maître orfèvre § Contrat d'apprentissage par. .. au profit de son fils, 9 juin 1646; MC/ET/XXXVI/180
    - MORILLON (M.)César menuisier rue Montorgueil § Bail à. .., 10 juin 1646; MC/ET/XXXVI/180
      bail; Morillon, M.
    - MENUISIER MORILLON César § Bail, 10 juin 1646; MC/ET/XXXVI/180
      bail; Morillon, César
    - CORON (Denis) maître brodeur demeurant rue des Poulies, au l'hôtel de Longueville § Déclaration par. .., 13 juin 1646; MC/ET/XXXVI/180
      déclaration; Coron, Denis
    - BRODEUR CORON (Denis) § Déclaration, 13 juin 1646; MC/ET/XXXVI/180